臺灣南投地方法院刑事判決
111年度易字第65號
公  訴  人  臺灣南投地方檢察署檢察官 
被      告  鄭惟心




上列被告因竊盜案件，經檢察官提起公訴（110年度偵字第5813
號），被告於本院準備程序中，就被訴事實為有罪之陳述，經告
知簡式審判程序意旨，並聽取當事人之意見後，本院裁定依簡式
審判程序審理，判決如下：
    主  文
鄭惟心犯攜帶兇器竊盜罪，處有期徒刑柒月。未扣案之犯罪所得
如附表一至三所示之物，均沒收，於全部或一部不能沒收或不宜
執行沒收時，均追徵其價額。
    事  實
一、鄭惟心意圖為自己不法所有，基於攜帶兇器竊盜之犯意，於
    民國110年3月24日凌晨4時22分許，至南投縣○○市○○路000號
    「財神爺娃娃機店」內，攜帶足以對人生命、身體、安全構
    成威脅，可供兇器使用之金屬材質板手及鉗子（均未扣案）
    ，先以板手破壞林文盛所有之2個機臺之鎖頭未得手（起訴
    書誤載為1機臺鎖頭，應予更正）；又以徒手拿取及持上開
    鉗子破壞林文盛所有置放在該處置物櫃之鎖頭（起訴書誤載
    為機臺鎖頭，應予更正，毀損部分未據告訴）等方式，而接
    續竊取林文盛所有放置在娃娃機臺上及置物櫃內如附表一所
    示之物品得手後；又持上開鉗子，破壞梁琮萌所有置放在該
    處2個置物櫃之鎖頭（起訴書誤載為機臺鎖頭，應予更正，
    毀損部分未據告訴），接續竊取梁琮萌所有放置在2個置物
    櫃內如附表二所示之物品；又以徒手方式，竊取鄭玉翎所有
    ，置放在該處娃娃機臺上如附表三所示之物品。
二、案經梁琮萌、鄭玉翎、林文盛訴由南投縣政府警察局南投分
    局報告臺灣南投地方檢察署檢察官偵查起訴。
    理  由
一、被告鄭惟心所犯均係死刑、無期徒刑、最輕本刑為3 年以上
    有期徒刑以外之罪，被告於準備程序時就上開被訴事實為有
    罪之陳述，經告知簡式審判程序之旨，並聽取被告及公訴人
    之意見後，本院認無不得或不宜改依簡式審判程序進行之情
    事，依刑事訴訟法第273條之1第1項、第284條之1規定，裁
    定進行簡式審判程序。是本案之證據調查，依刑事訴訟法第
    273條之2規定，不受同法第159條第1項、第161條之2、第16
    1條之3、第163條之1及第164條至第170條規定之限制。
二、認定犯罪事實所憑之證據及理由
    上開犯罪事實，業據被告坦承不諱（見警卷第5至13頁，偵
    卷第10至11頁，本院卷第102、108頁），核與證人即告訴人
    梁琮萌、鄭玉翎、林文盛於警詢時證述均相符（見警卷第15
    至19、25至29、33至37頁），且有車行軌跡系統-車牌查詢
    結果1份、監視器影像畫面翻拍照片及現場照片63張、失車-
    案件基本資料詳細畫面報表、車輛詳細資料報表在卷可稽（
    見警卷第41至45、47至103、105、107頁），是被告自白與
    事實相符，應可採信。本案事證明確，被告犯行應堪認定，
    應依法論科。
三、論罪科刑
　㈠按刑法第321條第1項第3款之攜帶兇器竊盜罪，係以行為人攜
    帶兇器竊盜為其加重條件，此所謂兇器，其種類並無限制，
    凡客觀上足對人之生命、身體、安全構成威脅，具有危險性
    之兇器均屬之，且祗須行竊時攜帶此種具有危險性之兇器為
    已足，並不以攜帶之初有行兇之意圖為必要。查被告行竊時
    所使用之金屬材質板手及鉗子各1支，該金屬材質板手乃質
    地堅硬、尖銳之物，而金屬材質鉗子亦屬質地堅硬並可剪斷
    鎖頭之物，客觀上均足以對人之生命、身體、安全構成威脅
    ，具有危險性，均應屬兇器無訛。
  ㈡核被告所為，係犯刑法第321條第1項第3款攜帶兇器竊盜罪。
    被告於上開時、地，基於同一犯意，分別竊取告訴人梁琮萌
    、鄭玉翎、林文盛之財物，竊取地點相同，且時間緊接，依
    一般社會通念，應評價為一行為，是被告竊取告訴人梁琮萌
    、鄭玉翎、林文盛之財物，自屬一行為而侵害數法益之同種
    想像競合犯，應從一重之攜帶兇器竊盜罪處斷。起訴書認被
    告竊取告訴人梁琮萌、鄭玉翎、林文盛之財物為數行為，並
    認鄭玉翎部分僅涉犯竊盜罪嫌，應屬誤會。
　㈢爰審酌被告曾因搶奪、強盜及贓物等案件而經法院分別判刑
    確定，此有臺灣高等法院被告前案紀錄表在卷可參（見本院
    卷第11、16、19、21、23至25、33、36、38至39頁），素行
    尚非良好，又仍漠視法紀，恣意竊取他人財物，所為實不足
    取；並考量其犯後坦承犯行，但仍未與告訴人梁琮萌、鄭玉
    翎、林文盛達成和解或賠償損害，犯後態度尚可；以及其偷
    竊手段、所造成告訴人梁琮萌、鄭玉翎、林文盛之財產損害
    ；兼衡被告於本院審理時自述其國中肄業之智識程度、貧困
    之經濟狀況、須扶養父母家庭狀況等一切情狀，量處如主文
    所示之刑。　
四、沒收
　㈠未扣案金屬材質板手及鉗子雖為供犯罪所用之物，惟本院斟
    酌上開板手及鉗子價值非高，取得容易，縱使予以沒收，對
    於達成預防將來犯罪之效果亦為有限，欠缺刑法上之重要性
    ，且為免造成日後執行困難，爰不予宣告沒收及追徵。
　㈡被告所竊得如附表一至三所示之物，均為犯罪所得之物，均
    未扣案，亦均未發還告訴人梁琮萌、鄭玉翎、林文盛，被告
    雖於本院審理時供稱：我後來出事被抓，東西都不在了等語
    （見本院卷第103頁），惟被告僅是入監執行，並未實際確
    認竊得之物是否仍存在，是其所竊得如附表一至三所示之物
    ，仍均應依刑法第38條之1第1項前段規定，宣告沒收，並於
    全部或一部不能沒收或不宜執行沒收時，依同條第3項規定
    ，均追徵其價額。至於起訴書認應直接沒收新臺幣1萬5550
    元，容有誤會。
據上論斷，應依刑事訴訟法第273條之1第1項、第299條第1項前
段，判決如主文。
本案經檢察官張姿倩提起公訴，檢察官劉景仁到庭執行職務。
中　　華　　民　　國　　111 　年　　5 　 月　  12 　　日
　　　　　　　　　刑事第三庭    法　官　吳宗育
以上正本與原本無異。
如不服本判決應於收受送達後20日內向本院提出上訴書狀，並應
敘述具體理由；其未敘述上訴理由者，應於上訴期間屆滿後20日
內向本院補提理由書（均須按他造當事人之人數附繕本）「切勿
逕送上級法院」。
告訴人或被害人如對於本判決不服者，應具備理由請求檢察官上
訴，其上訴期間之計算係以檢察官收受判決正本之日期為準。
　　　　　　　　　　　　　　　　書記官　
中　　華　　民　　國　　111 　年　　5 　　月　　12　　日
附錄論罪科刑法條
刑法第321條
犯前條第1項、第2項之罪而有下列情形之一者，處6月以上5年以
下有期徒刑，得併科50萬元以下罰金：
一、侵入住宅或有人居住之建築物、船艦或隱匿其內而犯之。
二、毀越門窗、牆垣或其他安全設備而犯之。
三、攜帶兇器而犯之。
四、結夥三人以上而犯之。
五、乘火災、水災或其他災害之際而犯之。
六、在車站、港埠、航空站或其他供水、陸、空公眾運輸之舟、
    車、航空機內而犯之。
前項之未遂犯罰之。
附表一
編號 物品名稱 數量 價值 （新臺幣） 所有人 1 大型遙控汽車 2臺 1,600元 林文盛 2 小型行李箱凱蒂貓造型 1個 900元  3 中型抱枕 1個 500元  
附表二
編號 物品名稱 數量 價值 （新臺幣） 所有人 1 POP大型公仔海賊王造型 1個 2,400元 梁琮萌 2 釣蝦工具 1組 450元  3 釣蝦用蝦桿 1支 350元  4 iPhone 4S手機 1支 650元  5 遙控汽車 1臺 300元  6 芭比娃娃 1個 300元  7 藍芽耳機 6個 1,800元  8 藍芽喇叭 4個 1,200元  9 多功能維修工具 4組 600元  10 小型公仔海賊王造型 8個 400元  
附表三
編號 物品名稱 數量 價值 （新臺幣） 所有人 1 POP大型公仔海賊王造型 2個 4,000元 鄭玉翎 2 遙控汽車 2臺 600元  3 藍芽喇叭 1個 600元  4 小型插電式電暖爐 1個 900元